【裁判字號】    99,易緝,242
【裁判日期】    990907
【裁判案由】    詐欺等
【裁判全文】
臺灣臺中地方法院刑事判決             99年度易緝字第242號
公  訴  人  臺灣臺中地方法院檢察署檢察官
被      告  賴政杰
上列被告因詐欺案件，經檢察官提起公訴（97年度偵字第16124
號、97年度偵字第16260 、18086 號），被告就被訴事實為有罪
之陳述，經本院合議庭裁定由受命法官獨任適用簡式審判程序，
判決如下：
    主    文
賴政杰所犯如附表一所示之罪，各處如附表二所示之刑。應執行
有期徒刑貳年拾月，如易科罰金，以新臺幣壹仟元折算壹日；扣
案之三星牌行動電話壹支（含門號0000000000號SIM 卡壹張）沒
收。
    犯罪事實
一、緣許翔（通緝中）於民國96年8 月間某日，參加由大陸地區
    真實姓名年籍不詳綽號「阿龍」之成年男子為首組成之詐欺
    集團，嗣由許翔招募賴政杰加入詐欺集團。渠等共同基於意
    圖為自己不法所有之犯意聯絡，由「阿龍」以不詳之方法取
    得人頭帳戶，提供予擔任俗稱「車手」領款工作之許翔、賴
    政杰，作為提領被害人匯款之用，再由上開詐欺集團成員於
    附表一所示之時間，撥打電話予附表一所示之被害人，以附
    表一之（一）、（二）所示方法，分別向附表一之（一）、
    （二）所示之被害人為詐欺、恐嚇取財，使該等被害人各因
    陷於錯誤或恐懼，依指示將附表一所示之金額匯入如附表一
    所示之金融帳戶內，而後由「阿龍」撥打許翔所有之門號
    0000000000號行動電話（行動電話為三星牌）通知許翔，再
    透過許翔通知賴政杰，由許翔、賴政杰分別前往位於臺中市
    ○○路、中港路附近之空軍一號客運站領取「阿龍」寄送之
    人頭帳戶存摺、金融卡之包裹，取出包裹內之人頭帳戶之存
    摺、金融卡進行試卡，並由許翔、賴政杰負責持可以使用之
    人頭帳戶之存摺、金融卡，至不特定金融機構（或提款機）
    提款後，隨即將所領得之現金匯入「阿龍」所指定之帳戶內
    。許翔事後可以獲得提領現金5%之報酬，而賴政杰每星期則
    可獲得新臺幣（下同）5000元之報酬。嗣經警於96年12月6
    日上午8時30分許，在臺中市○○○路582之17號2樓，查獲
    許翔，並扣得許翔所有之供聯絡「阿龍」用之三星牌行動電
    話1支（含門號0000000000號SIM卡1張；復於同日上午9時20
    分許，在臺中縣烏日鄉○○路○段九如巷318號，查獲賴政杰
    。
二、案經內政部警政署刑事警察局移送及臺中市警察局第五分局
    、彰化縣警察局鹿港分局分別報告臺灣臺中地方法院檢察署
    檢察官偵查起訴。
    理    由
壹、程序方面
一、按除被告所犯為死刑、無期徒刑、最輕本刑為三年以上有期
    徒刑之罪或高等法院管轄第一審案件者外，於法院行準備程
    序進行中，被告先就被訴事實為有罪之陳述時，審判長得告
    知被告簡式審判程序之旨，並聽取當事人、代理人、辯護人
    及輔佐人之意見後，裁定進行簡式審判程序；且受命法官行
    準備程序，與法院或審判長有同一之權限；又簡式審判程序
    之證據調查，不受刑事訴訟法第159條第1項、第161條之2、
    第161條之3、第163條之1及第164條至第170條規定之限制，
    刑事訴訟法第273條之1第1項、第279條第2項前段、第273條
    之2分別定有明文。
二、查本件被告賴政杰所犯為死刑、無期徒刑、最輕本刑為三年
    以上有期徒刑以外之罪，且非高等法院管轄第一審之案件，
    經本院合議庭裁定由受命法官行準備程序時，被告就被訴事
    實為有罪之陳述後，復經本院合議庭裁定由受命法官獨任行
    簡式審判程序，是其證據之調查，自不受刑事訴訟法第 159
    條第1項、第161條之2、第161條之3、第163條之1及第164條
    至第170條規定之限制，合先敘明。
貳、實體方面
一、上開犯罪事實，業據被告賴政杰於警詢、偵查及本院審理時
    坦承不諱，核與共同被告許翔供述之情節相符，並據被害人
    簡志昌、陳美君、陳振源、廖有燐、陳怡霏、蘇聖敏、賴乾
    隆、徐金李、溫寶珠、朱映霞、詹李淑珍、邱莉雲、李偉帆
    、李佩娟、林郁玲、林育菁、吳品慧、楊宗琦、廖榮陽、尤
    郭葵葉、葉昱君證述在卷，復有共同被告許翔所有之供聯絡
    「阿龍」用之三星牌行動電話1 支（含門號0000000000號SI
    M 卡1 張）扣案，與附表一所示之證據在卷足憑，足認被告
    之自白與事實相符，應堪採信。本案事證明確，被告前揭犯
    行堪以認定。
二、論罪科刑
（一）按以恐嚇使人將物交付，有時固亦含有詐欺性質，但與詐
      欺罪之區別，則在行為人對於被害人所用之手段，有無施
      用威嚇使人心生畏懼之情形為斷。行為人僅使被害人陷於
      錯誤，誤信為應交付財物而交付者，為詐欺，使被害人發
      生畏懼心，明知不應交付財物而交付者，為恐嚇。然因恐
      嚇手段，常以虛假之事實為內容，故有時不免含有詐欺之
      性質，倘含有詐欺性之恐嚇取財行為，足使人心生畏懼，
      自應僅論以高度之恐嚇取財罪，殊無再適用詐欺取財罪之
      餘地（最高法院28 年 上字第1238號判例、30年上字第
      668 號判例及84年度臺上字第1993號判決意旨可資參照）
      。是詐欺取財罪與恐嚇取財罪，所保護之法益雖均為財產
      法益，並均附隨保障財產處分之自由法益，且雖均以行為
      人「意圖為自己或第三人不法之所有」，及「使人交付財
      物」為構成要件，然細究立法者所制定之條文內涵，其所
      保護財產處分之自由法益仍有層次上之差異，其所不同者
      ，即為「行為人之行為及因此造成被害人產生何種心理影
      響而決定交付財物」，此亦為區別詐欺取財與恐嚇取財之
      判斷核心；倘行為人係單純施以詐術，而被害人依其充分
      之自由意識（不涉及被害人是否有足夠之知識及資訊可參
      考）判斷後仍陷於錯誤，致自願性的決定交付財物，即屬
      詐欺取財；反之，倘行為人係以使被害人心生畏懼以壓制
      其自由意識之方式（不論手段是否涉及欺騙），使被害人
      在恐懼之心理強制下不得已而交付財物，即屬恐嚇取財。
      是本案犯罪集團以若欲取車拿錢來贖等言語通知附表一之
      （二）所示被害人，其所稱內容雖非真實，但其目的顯然
      係以此一恐嚇性之言語內容，使被害人簡志昌等生畏懼而
      壓制其自由決定之意識，不得不交付財物，應屬恐嚇取財
      無疑。是被告於附表一之（一）所示詐欺取財之行為，係
      犯刑法第339 條第1 項之詐欺取財罪；於附表一之（二）
      編號1-7 所示之行為，係犯刑法第346 條第1 項之恐嚇取
      財罪；於附表一之（二）編號8 所示之行為，係犯刑法第
      346 條第3 項、第1 項之恐嚇取財未遂罪。公訴意旨認為
      被告就附表一之（二）編號8 所示對被害人尤郭葵葉部分
      之犯行，已該當於恐嚇取財既遂罪，但查被害人尤郭葵葉
      接獲恐嚇電話後即行報警，並為查獲犯嫌而匯款70元至指
      定帳戶一情，業據被害人尤郭葵葉證述明確，是其所匯款
      項並非依犯嫌之指示，明顯係為查獲犯嫌所為，故難認已
      達既遂之階段，是檢察官前揭所認罪名恐有未洽，非無可
      議；惟犯罪之既遂與未遂僅行為程度有所差異，尚無援引
      刑事訴訟法第300 條變更起訴法條之必要（司法院《七六
      》廳刑一字第一九八三號函釋見解參照）。
（二）按共同實施犯罪行為之人，在合同意思範圍以內，各自分
      擔犯罪行為之一部，相互利用他人之行為，以達其犯罪之
      目的者，即應對於全部所發生之結果，共同負責，且共同
      正犯之意思聯絡，原不以數人間直接發生者為限，即有間
      接聯絡者，亦包括在內。如甲分別邀約乙、丙犯罪，雖乙
      、丙間彼此並無直接之聯絡，亦無礙於其為共同正犯之成
      立。又共同正犯之意思聯絡，不限於事前有所協議，其於
      行為當時，基於相互之認識，以共同犯罪之意思參與者，
      亦無礙於共同正犯之成立（最高法院92年度臺上字第5407
      號判決、73年臺上字第1886號判例意旨可資參照）。本案
      被告賴政杰擔任車手工作，且參與上開不法犯罪集團，負
      責提領遭詐欺取財或恐嚇取財之被害人所匯上開款項，不
      僅對於在大陸地區之集團成員係從事上開不法行為知之甚
      詳，且對於以詐術或恐嚇之不法行為取得被害人財物，有
      所知悉及認許，況被告亦確有從事持提款卡至提款機測試
      密碼與提款轉帳功能後回報，迨集團騙取被害人匯款後，
      再依指示將被害人匯入之款項領出，將款項以匯款方式交
      付該集團，而參與犯罪構成要件之行為，故被告賴政杰與
      共同被告許翔、「阿龍」及詐欺集團成員間，就上開犯行
      均有犯意聯絡及行為分擔，為共同正犯。
（三）被告所為如附表一之（一）所示之詐欺取財犯行、附表一
      之（二）編號1-7 所示之恐嚇取財既遂犯行，與附表一之
      （二）編號8 所示之恐嚇取財未遂犯行間，犯意各別，應
      予分論併罰。
（四）被告著手於附表一之（二）編號8 所示對被害人尤郭葵葉
      恐嚇取財犯罪行為之實施，而尚未生被害人為贖車而付款
      之結果，為未遂犯，爰依刑法第25條第2 項之規定，減輕
      其刑。
（五）爰審酌被告年輕力盛，卻不思以正途賺取金錢，反而貪圖
      近利，參與「阿龍」組成之詐欺、恐嚇取財集團，以電話
      向臺灣居民詐騙金錢（如附表一所示），使人與人間之信
      任蕩然無存，嚴重危害社會治安，且造成被害人金錢損失
      ，復參酌本件電話詐欺或恐嚇取財，多係以集團作業、專
      業經營之模式犯罪，犯罪之首腦多藏身幕後，此種犯罪之
      風益熾，久為社會詬病，嚴重破壞善良風俗及社會秩序，
      又此種犯罪，多係以涉世未深或常識缺乏之善良民眾為對
      象，其等累積之多年積蓄，常僅因一通詐欺電話，即墮入
      陷阱，造成家破人亡之悲劇，坊間時有所聞。是此種類型
      之犯罪，依其規模、惡性、所造成之損害，均遠非通常之
      詐欺或恐嚇取財個案可比，尤以被害人多非特定，動輒遍
      及全省，犯罪人多不事生產，卻得以坐享暴利，其可罰性
      甚重，又迄未與被害人達成民事和解，自應從重懲處。並
      參酌被告賴政杰在詐欺集團中擔任之角色、分工項目、參
      與時間及獲取之利益，犯後尚能坦白承認犯行，犯後態度
      尚佳等一切情狀，分別量處如主文所示之刑及諭知易科罰
      金之折算標準，並定其應執行之刑及諭知易科罰金之折算
      標準，以示懲儆。
（五）又按「共同正犯因相互間利用他人之行為，以遂行其犯意
      之實現，本於責任共同之原則，有關沒收部分，對於共犯
      間供犯罪所用之物，自均應為沒收之諭知（最高法院89年
      度臺上字第6946號判決意旨可資參照）。查扣案之三星牌
      行動電話1 支（含門號0000000000號SIM 卡1 張），為共
      同被告許翔所有供犯罪所用之物，業據共同被告許翔供明
      在卷，爰依刑法第38條第1 項第2 款規定予以宣告沒收。
      另按沒收為從刑，除刑法第40條但書規定違禁物得單獨宣
      告沒收外，依主刑與從刑不可分原則，應附隨於主刑同時
      宣告之。故本案經諭知無罪之判決，或扣案之違禁物與本
      案科刑、免訴之判決無關者，因無主刑，從刑自無所附麗
      ，應由檢察官另行聲請單獨宣告沒收（最高法院78年臺非
      字第72號判例、94年度臺上字第1215號判決參照）。查，
      扣案之金融卡5 張、存摺4 本、國民身分證影本3 紙、余
      政憲年籍資料便條紙1紙、提款單8 紙、自動櫃員機交易
      明細表4 紙、估價單1 紙，雖為共犯「阿龍」所交付或被
      告測試提款所用，但非供本案詐欺取財或恐嚇取財犯行所
      用，或預備供本案犯罪之用之物，又無其他積極證據足認
      上開扣案之物與所起訴之本案犯行有關，揆諸前開說明，
      本院自不為沒收之宣告。再扣案之其他7 支行動電話、現
      金5 萬3000元、休閒短褲（灰色）1 件、涼鞋（土黃色）
      1 雙、被告賴政杰穿著之衣服及褲子各1 件，被告與共同
      被告許翔均否認係供犯罪所用或犯罪所得之物，亦無其他
      積極證據足認係供犯罪所用或犯罪所得之物，且非違禁物
      ，亦不得宣告沒收，附此敘明。
據上論斷，應依刑事訴訟法第273條之1第1項、第299條第1項前
段，刑法第28條、第339 條第1 項、第346 條第1 項、第3 項、
第25條第2 項、第41條第1 項前段、第8 項、第51條第5 款、第
38 條 第1 項第2 款，刑法施行法第1 條之1 ，判決如主文。
本案經檢察官胡宗鳴到庭執行職務。
中    華    民    國    99    年    9    月     7     日
                      刑事第十庭  法  官  莊秋燕
以上正本證明與原本無異。
如不服本判決應於收受判決後10日內向本院提出上訴書狀，並應
敘述具體理由；其未敘述上訴理由者，應於上訴期間屆滿後20日
內向本院補提理由書（均須按他造當事人之人數附繕本）「切勿
逕送上級法院」。
                                  書記官  楊賀傑
中    華    民    國    99    年    9     月    7     日
附錄論罪科刑法條：
中華民國刑法第339條
（普通詐欺罪）
意圖為自己或第三人不法之所有，以詐術使人將本人或第三人之
物交付者，處 5 年以下有期徒刑、拘役或科或併科 1 千元以下
罰金。
以前項方法得財產上不法之利益或使第三人得之者，亦同。
前二項之未遂犯罰之。
中華民國刑法第346條
（恐嚇取財得利罪）
意圖為自己或第三人不法之所有，以恐嚇使人將本人或第三人之
物交付者，處六月以上五年以下有期徒刑，得併科一千元以下罰
金。
以前項方法得財產上不法之利益，或使第三人得之者，亦同。
前二項之未遂犯罰之。
附表一（一）詐欺取財部分：
┌─┬──┬───────┬──────┬──────────┬──────┬─────────┐
│編│ 被 │              │匯款時間    │匯入之銀行          │提款時間、地│證              據│
│  │ 害 │犯罪經過      │金額(新臺幣)│戶名                │點          │                  │
│號│ 人 │              │            │帳號                │            │                  │
├─┼──┼───────┼──────┼──────────┼──────┼─────────┤
│1 │ 廖 │上開詐欺集團之│96年10月26日│雲林四湖郵局        │不詳時地    │1.被害人供述：    │
│  │ 有 │成員，先於報紙│3000元      │戶名：陳琬臻        │            │  中市警卷p39-p40 │
│  │ 燐 │上刊登可提供六│            │局號：0000000       │            │2.郵政國內匯款單：│
│  │    │合彩明牌之電話│            │帳號：0000000       │            │  中市警卷p41     │
│  │    │號碼，嗣廖有燐│            │                    │            │3.通訊監察譯文：  │
│  │    │依該電話號碼撥│            │                    │            │  97偵16124卷p7   │
│  │    │打後，該集團成│            │                    │            │                  │
│  │    │員之某女即佯稱│            │                    │            │                  │
│  │    │要得到明牌，須│            │                    │            │                  │
│  │    │加入會員，會員│            │                    │            │                  │
│  │    │費為5萬元，可 │            │                    │            │                  │
│  │    │先付手續費3千 │            │                    │            │                  │
│  │    │元試用一期看看│            │                    │            │                  │
│  │    │，致其陷於錯誤│            │                    │            │                  │
│  │    │而匯款。      │            │                    │            │                  │
├─┼──┼───────┼──────┼──────────┼──────┼─────────┤
│2 │ 賴 │上開詐欺集團之│96年11月8日 │中國信託商銀公益分行│1.96年11月8 │1.被害人供述：    │
│  │ 乾 │成員，於96年11│(1)30000元   │戶名：戴恭平        │  日、不詳地│  彰化警0000000000│
│  │ 隆 │月8日撥打電話 │(2)17000元   │帳號：              │  點、30000 │  卷p39-p40       │
│  │    │向賴乾隆詐稱其│(3)1000元    │  000-000000000000號│  元        │2.受理詐騙帳戶通報│
│  │    │之前在東森購物│(4)1000元    │                    │2.96年11月8 │  警示簡便格式表、│
│  │    │，誤設成分期付│            │                    │  日、不詳地│  報案三聯單、內政│
│  │    │款，要其至提款│            │                    │  點、19000 │  部警政署反詐騙案│
│  │    │機解除轉帳功能│            │                    │  元        │  件紀錄表：      │
│  │    │，致其陷於錯誤│            │                    │            │  彰化警0000000000│
│  │    │而匯款。      │            │                    │            │  卷p41-42        │
│  │    │              │            │                    │            │3.戴恭平於中國信託│
│  │    │              │            │                    │            │  商銀設立帳戶之開│
│  │    │              │            │                    │            │  戶基本資料及歷史│
│  │    │              │            │                    │            │  交易明細：      │
│  │    │              │            │                    │            │  彰化警0000000000│
│  │    │              │            │                    │            │  卷p131-p141     │
│  │    │              │            │                    │            │                  │
│  │    │              │            │                    │            │                  │
│  │    │              │            │                    │            │                  │
├─┼──┼───────┼──────┼──────────┼──────┼─────────┤
│3 │ 徐 │上開詐欺集團之│96年11月8日 │台北漢中街郵局      │96年11月8日 │1.被害人供述：    │
│  │ 金 │成員，於96年11│(1)29989元   │戶名：梁美娟        │不詳地點    │  彰化警0000000000│
│  │ 李 │月8日撥打電話 │(2)29983元   │局號：000000-0      │(1)20000元   │  卷p43-p44       │
│  │    │向徐金李詐稱其│            │帳號：000000-0      │(2)10000元   │2.自動櫃員機交易明│
│  │    │之前在網路購物│            │                    │            │  細表：          │
│  │    │，誤設成分期付├──────┼──────────┼──────┤  彰化警0000000000│
│  │    │款，要其至提款│(3)30000元   │中國信託商銀公益分行│96年11月8日 │  卷p45-p46       │
│  │    │機解除轉帳功能│(4)30000元   │戶名：戴恭平        │不詳地點    │3.梁美娟於台北漢中│
│  │    │，致其陷於錯誤│(5)10000元   │帳號：              │(1)30000元   │  街郵局設立帳戶之│
│  │    │而匯款。      │            │  000-000000000000號│(2)30000元   │  開戶基本資料及歷│
│  │    │              │            │                    │(3)10000元   │  史交易清單：    │
│  │    │              ├──────┼──────────┼──────┤  彰化警0000000000│
│  │    │              │(6)63000元   │渣打商業銀行        │不詳        │  卷p108-p110     │
│  │    │              │(7)1000元    │戶名：楊馨億        │            │4.戴恭平於中國信託│
│  │    │              │            │帳號：000-00000000號│            │  商銀設立帳戶之開│
│  │    │              │            │                    │            │  戶基本資料及歷史│
│  │    │              │            │                    │            │  交易明細：      │
│  │    │              │            │                    │            │  彰化警0000000000│
│  │    │              │            │                    │            │  卷p131-p141     │
├─┼──┼───────┼──────┼──────────┼──────┼─────────┤
│4 │ 溫 │上開詐欺集團之│96年11月8日 │中國信託商銀公益分行│不詳        │1.被害人供述：    │
│  │ 寶 │成員，於96年11│(1)23000元   │戶名：戴恭平        │            │  彰化警0000000000│
│  │ 珠 │月8日撥打電話 │(2)23000元   │帳號：              │            │  卷p47           │
│  │    │向溫寶珠詐稱其│(3)28000元   │  000-000000000000號│            │2.自動櫃員機交易明│
│  │    │之前在東森購物│(6)26000元   │                    │            │  細表：          │
│  │    │台購物未付款，├──────┼──────────┼──────┤  彰化警0000000000│
│  │    │致其陷於錯誤而│(1)96年11月8 │陽信商業銀行台中分行│96年11月8日 │  卷p49           │
│  │    │匯款。        │  日        │戶名：黃榮濱        │不詳地點    │3.戴恭平於中國信託│
│  │    │              │  29983元   │帳號：              │(1)20005元   │  商銀設立帳戶之開│
│  │    │              │(2)96年11月9 │  000-00000-0000-0號│(2)9006元    │  戶基本資料及歷史│
│  │    │              │  日        │                    │(3)906元     │  交易明細：      │
│  │    │              │  17123元   │                    │96年11月9日 │  彰化警0000000000│
│  │    │              │            │                    │不詳地點    │  卷p131-p141     │
│  │    │              │            │                    │(1)17006元   │4.黃榮濱於陽信商銀│
│  │    │              │            │                    │(2)1006元    │  台中分行設立帳戶│
│  │    │              │            │                    │            │  之交易明細：    │
│  │    │              │            │                    │            │  彰化警0000000000│
│  │    │              │            │                    │            │  卷p143-p144     │
│  │    │              │            │                    │            │5.內政部警政署反詐│
│  │    │              │            │                    │            │  騙案件紀錄表彰化│
│  │    │              │            │                    │            │  警0000000000卷  │
│  │    │              │            │                    │            │  p50             │
├─┼──┼───────┼──────┼──────────┼──────┼─────────┤
│5 │ 朱 │上開詐欺集團之│96年11月8日 │三重正義郵局        │96年11月8日 │1.被害人供述：    │
│  │ 映 │成員，於96年11│(1)23123元   │戶名：許榮        │不詳地點    │  彰化警0000000000│
│  │ 霞 │月8日撥打電話 │            │局號：000000-0      │(1)20006元   │  卷p51-p53       │
│  │    │向朱映霞詐稱其│            │帳號：000000-0      │(2)3006元    │2.自動櫃員機交易明│
│  │    │之前在東森購物├──────┼──────────┼──────┤  細表：          │
│  │    │頻道購物，誤設│96年11月9日 │台新銀行新莊分行    │96年11月9日 │  彰化警0000000000│
│  │    │成分期付款，要│(1)89000元   │戶名：朱浩然        │不詳地點    │  卷p54           │
│  │    │其至提款機解除│(2)5000元    │帳號：              │(1)20000元   │3.許榮於正義郵局│
│  │    │轉帳功能，致其│            │  000-000000000000號│(2)20000元   │  設立帳戶之開戶基│
│  │    │陷於錯誤而匯款│            │                    │(3)20000元   │  本資料及歷史交易│
│  │    │。            │            │                    │(4)20000元   │  清單：          │
│  │    │              │            │                    │(5)20000元   │  彰化警0000000000│
│  │    │              │            │                    │            │  卷p102-p107     │
│  │    │              │            │                    │            │4.朱浩然於台新銀行│
│  │    │              │            │                    │            │  新莊分行設立帳戶│
│  │    │              │            │                    │            │  之開戶資料及資金│
│  │    │              │            │                    │            │  往來明細：      │
│  │    │              │            │                    │            │  彰化警0000000000│
│  │    │              │            │                    │            │  卷p118-p126     │
├─┼──┼───────┼──────┼──────────┼──────┼─────────┤
│6 │ 詹 │上開詐欺集團之│96年11月13日│合作金庫銀行西屯分行│不詳        │1.被害人供述：    │
│  │ 李 │成員，於96年11│23123元     │戶名：黃隆祥        │            │  彰化警0000000000│
│  │ 淑 │月13日撥打電話│            │帳號：000000000000號│            │  卷p57-p59       │
│  │ 珍 │向詹李淑珍詐稱│            │                    │            │                  │
│  │    │其之前在網路購│            │                    │            │                  │
│  │    │物，誤設成分期│            │                    │            │                  │
│  │    │付款，要其至提│            │                    │            │                  │
│  │    │款機解除轉帳功│            │                    │            │                  │
│  │    │能，致其陷於錯│            │                    │            │                  │
│  │    │誤而匯款。    │            │                    │            │                  │
├─┼──┼───────┼──────┼──────────┼──────┼─────────┤
│7 │ 邱 │上開詐欺集團之│96年11月16日│臺中淡溝郵局        │96年11月6日 │1.被害人供述：    │
│  │ 莉 │某女性成員，於│(1)15000元   │戶名：黃姵瑜        │不詳地點    │  彰化警0000000000│
│  │ 雲 │96年11月16日自│(2)15000元   │局號：000000-0      │(1)14006元   │  卷p62-p63       │
│  │    │稱係邱莉雲之友│            │帳號：000000-0      │(2)15006元   │2.邱莉雲所有臺灣企│
│  │    │人吳桂珍，撥打│            │                    │            │  銀帳號：00000000│
│  │    │電話向邱莉雲詐│            │                    │            │  451號綜合存款存 │
│  │    │稱急需用錢，致│            │                    │            │  摺交易明細及開戶│
│  │    │其陷於錯誤而匯│            │                    │            │  基本資料：      │
│  │    │款。          │            │                    │            │  彰化警0000000000│
│  │    │              │            │                    │            │  卷p64-p66       │
│  │    │              │            │                    │            │3.黃姵瑜於台中淡溝│
│  │    │              │            │                    │            │  郵局設立帳戶之開│
│  │    │              │            │                    │            │  戶基本資料及歷史│
│  │    │              │            │                    │            │  交易清單：      │
│  │    │              │            │                    │            │  彰化警0000000000│
│  │    │              │            │                    │            │  卷p113-p117     │
├─┼──┼───────┼──────┼──────────┼──────┼─────────┤
│8 │ 李 │上開詐欺集團之│96年11月18日│新竹武昌街郵局      │96年11月18日│1.被害人供述：    │
│  │ 偉 │成員，於96年11│(1)29987     │戶名：溫素美        │不詳地點    │  彰化警0000000000│
│  │ 帆 │月18日撥打電話│            │局號：000000-0      │(1)20006元   │  卷p67-p69       │
│  │    │向李偉帆詐稱其│            │帳號：000000-0      │(2)20006元   │2.自動櫃員機交易明│
│  │    │之前在網路購物├──────┼──────────┼──────┤  細表：          │
│  │    │，誤設成分期付│96年11月19日│台新銀行南新莊分行  │96年11月19日│  彰化警0000000000│
│  │    │款，要其至提款│(1)30000元   │戶名：劉淑惠        │不詳地點    │  卷p70           │
│  │    │機解除轉帳功能│(2)69000元   │帳號：              │(1)20000元   │3.內政部警政署反詐│
│  │    │，致其陷於錯誤│(3)1000元    │000-00000000000005號│(2)10000元   │  騙案件紀錄表：  │
│  │    │而匯款。      │(4)33000元   │                    │(3)20000元   │  彰化警0000000000│
│  │    │              │            │                    │(4)20000元   │  卷p72           │
│  │    │              │            │                    │(5)20000元   │4.溫素美於新竹武昌│
│  │    │              │            │                    │(6)10000元   │  街郵局設立帳戶之│
│  │    │              │            │                    │(7)20000元   │  開戶基本資料及歷│
│  │    │              │            │                    │(8)13000元   │  史交易清單：    │
│  │    │              │            │                    │            │  彰化警0000000000│
│  │    │              │            │                    │            │  卷p111-p112     │
│  │    │              │            │                    │            │5.劉淑惠於台新銀行│
│  │    │              │            │                    │            │  南新莊分行設立帳│
│  │    │              │            │                    │            │  戶之開戶基本資料│
│  │    │              │            │                    │            │  及資金往來明細：│
│  │    │              │            │                    │            │  彰化警0000000000│
│  │    │              │            │                    │            │  卷p127-p130     │
├─┼──┼───────┼──────┼──────────┼──────┼─────────┤
│9 │ 李 │上開詐欺集團之│96年11月18日│新竹武昌街郵局      │96年11月18日│1.被害人供述：    │
│  │ 佩 │成員，於96年11│29987元     │戶名：溫素美        │不詳地點    │  彰化警0000000000│
│  │ 娟 │月18日撥打電話│            │局號：000000-0      │(1)20006元   │  卷p73-p74       │
│  │    │向李佩娟詐稱其│            │帳號：000000-0      │(2)20006元   │2.自動櫃員機交易明│
│  │    │之前在網路購物│            │                    │            │  細表：          │
│  │    │，誤設成分期付│            │                    │            │  彰化警0000000000│
│  │    │款，要其至提款│            │                    │            │  卷p76           │
│  │    │機解除轉帳功能│            │                    │            │3.內政部警政署反詐│
│  │    │，致其陷於錯誤│            │                    │            │  騙案件紀錄表：  │
│  │    │而匯款。      │            │                    │            │  彰化警0000000000│
│  │    │              │            │                    │            │  卷p75           │
│  │    │              │            │                    │            │4.溫素美於新竹武昌│
│  │    │              │            │                    │            │  街郵局設立帳戶之│
│  │    │              │            │                    │            │  開戶基本資料及歷│
│  │    │              │            │                    │            │  史交易清單：    │
│  │    │              │            │                    │            │  彰化警0000000000│
│  │    │              │            │                    │            │  卷p111-p112     │
├─┼──┼───────┼──────┼──────────┼──────┼─────────┤
│10│ 林 │上開詐欺集團之│96年11月18日│新竹武昌街郵局      │96年11月18日│1.被害人供述：    │
│  │ 郁 │成員，於96年11│4217元      │戶名：溫素美        │不詳地點    │  彰化警0000000000│
│  │ 玲 │月18日撥打電話│            │局號：000000-0      │(1)2006元    │  卷p77-p79       │
│  │    │向林郁玲詐稱其│            │帳號：000000-0      │【溫素美帳戶│2.存摺交易明細：  │
│  │    │之前在網路購物│            │                    │嗣遭列警示帳│  彰化警0000000000│
│  │    │，誤設成分期付│            │                    │戶，尚凍結  │  卷p80           │
│  │    │款，要其至提款│            │                    │2511元】    │3.溫素美於新竹武昌│
│  │    │機解除轉帳功能│            │                    │            │  街郵局設立帳戶之│
│  │    │，致其陷於錯誤│            │                    │            │  開戶基本資料及歷│
│  │    │而匯款。      │            │                    │            │  史交易清單：    │
│  │    │              │            │                    │            │  彰化警0000000000│
│  │    │              │            │                    │            │  卷p111-p112     │
│  │    │              │            │                    │            │4.報案陳報單、內政│
│  │    │              │            │                    │            │  部警政署反詐騙案│
│  │    │              │            │                    │            │  件紀錄表：      │
│  │    │              │            │                    │            │  彰化警0000000000│
│  │    │              │            │                    │            │  卷p82-p83       │
├─┼──┼───────┼──────┼──────────┼──────┼─────────┤
│11│ 林 │上開詐欺集團之│96年11月21日│臺中淡溝郵局        │96年11月21日│1.被害人供述：    │
│  │ 育 │成員，於96年11│50000元     │戶名：黃姵瑜        │不詳地點    │  彰化警0000000000│
│  │ 菁 │月20日撥打電話│            │局號：000000-0      │(1)20006元   │  卷p84-p86       │
│  │    │向林育菁詐稱要│            │帳號：000000-0      │(2)20006元   │2.台南縣六甲鄉農會│
│  │    │報香港六合彩之│            │                    │(3)10006元   │  匯款申請書：    │
│  │    │明牌給伊，問其│            │                    │            │  彰化警0000000000│
│  │    │是否要投資，且│            │                    │            │  卷p87           │
│  │    │要先匯款簽牌之│            │                    │            │3.黃姵瑜於台中淡溝│
│  │    │費用，才能得到│            │                    │            │  郵局設立帳戶之開│
│  │    │獎金，致其陷於│            │                    │            │  戶基本資料及歷史│
│  │    │錯誤而匯款。  │            │                    │            │  交易清單：      │
│  │    │              │            │                    │            │  彰化警0000000000│
│  │    │              │            │                    │            │  卷p113-p117     │
├─┼──┼───────┼──────┼──────────┼──────┼─────────┤
│12│ 吳 │上開詐欺集團之│96年11月26日│合作金庫銀行龍潭分行│96年11月26日│1.被害人供述：    │
│  │ 品 │成員，於96年11│7857元      │戶名：于清奇        │不詳地點    │  彰化警0000000000│
│  │ 慧 │月26日撥打電話│            │帳號：              │(1)7006元    │  卷p88-p90       │
│  │    │向吳品慧詐稱其│            │     0000000000000號│(2)706元     │2.吳品慧於郵局設立│
│  │    │之前在網路購物│            │                    │            │  帳號00000000號之│
│  │    │，誤設成分期付│            │                    │            │  立帳申請書：    │
│  │    │款，要其至提款│            │                    │            │  彰化警0000000000│
│  │    │機解除轉帳功能│            │                    │            │  卷p91           │
│  │    │，致其陷於錯誤│            │                    │            │3.于清奇於合作金庫│
│  │    │而匯款。      │            │                    │            │  銀行龍潭分行設於│
│  │    │              │            │                    │            │  帳戶之開戶基本資│
│  │    │              │            │                    │            │  料及交易明細：  │
│  │    │              │            │                    │            │  彰化警0000000000│
│  │    │              │            │                    │            │  卷p150-p154     │
├─┼──┼───────┼──────┼──────────┼──────┼─────────┤
│13│ 楊 │上開詐欺集團之│96年11月26日│合作金庫銀行龍潭分行│96年11月26日│1.被害人供述：    │
│  │ 宗 │成員，於96年11│15999元     │戶名：于清奇        │不詳地點    │  彰化警0000000000│
│  │ 琦 │月26日撥打電話│            │帳號：              │20006元     │  卷p92-p94       │
│  │    │向楊宗琦詐稱其│            │     0000000000000號│            │2.楊宗琦於銀行設立│
│  │    │之前在網路購物│            │                    │            │  帳戶之開戶基本資│
│  │    │，誤設成分期付│            │                    │            │  料：            │
│  │    │款，要其至提款│            │                    │            │  彰化警0000000000│
│  │    │機解除轉帳功能│            │                    │            │  卷p95-p96       │
│  │    │，致其陷於錯誤│            │                    │            │  3.于清奇於合作  │
│  │    │而匯款。      │            │                    │            │  金庫銀行龍潭分行│
│  │    │              │            │                    │            │  設於帳戶之開戶基│
│  │    │              │            │                    │            │  本資料及交易明細│
│  │    │              │            │                    │            │  ：              │
│  │    │              │            │                    │            │  彰化警0000000000│
│  │    │              │            │                    │            │  卷p150-p154     │
└─┴──┴───────┴──────┴──────────┴──────┴─────────┘
附表一（二）恐嚇取財部分：
┌─┬──┬───────┬──────┬──────────┬──────┬─────────┐
│編│ 被 │              │匯款時間    │匯入之銀行          │提款時間、地│證              據│
│  │ 害 │犯罪經過      │金額(新臺幣)│戶名                │點          │                  │
│號│ 人 │              │            │帳號                │            │                  │
├─┼──┼───────┼──────┼──────────┼──────┼─────────┤
│1 │ 簡 │上開恐嚇取財集│96年8月31日 │新光銀行新營分行    │96年8月31日 │1.被害人供述：    │
│  │ 志 │團之成員知悉簡│30000元     │戶名：蘇瑞欽        │14時07分、台│  中市警卷p24-p25 │
│  │ 昌 │志昌所有車牌號│            │帳號：000-0000000000│中市○○路  │  、p27-p29       │
│  │    │碼4911-KN 自小│            │      991號         │166號1樓「全│2.車牌號碼4911-KN │
│  │    │貨車於96年8 月│            │                    │家超商」    │  之車籍查詢基本資│
│  │    │23日失竊後，旋│            │                    │            │  料（中市警卷p26 │
│  │    │於同年月25日撥│            │                    │96年8月31日 │  ）              │
│  │    │打電話向簡志昌│            │                    │15時04分、台│                  │
│  │    │恐嚇稱其所有前│            │                    │中市○○路  │                  │
│  │    │開自小貨車在伊│            │                    │388號「OK超 │                  │
│  │    │那邊，如不匯款│            │                    │商」        │                  │
│  │    │贖車，即將該自│            │                    │            │                  │
│  │    │小貨車解體賣掉│            │                    │96年8月31日 │                  │
│  │    │，致簡志昌為取│            │                    │15時48分、台│                  │
│  │    │回失竊前開自小│            │                    │中市○○○街│                  │
│  │    │貨車而依指示匯│            │                    │48號1樓「全 │                  │
│  │    │款。          │            │                    │家超商」    │                  │
├─┼──┼───────┼──────┼──────────┼──────┼─────────┤
│2 │ 陳 │上開恐嚇取財集│96年8月31日 │新光銀行新營分行    │96年8月31日 │1.被害人供述：    │
│  │ 美 │團之成員知悉陳│14時37分28秒│戶名：蘇瑞欽        │15時04分、台│  中市警卷p27-p29 │
│  │ 君 │美君所有車牌號│50000 元    │帳號：000-0000000000│中市○○路  │  、p30-p31       │
│  │    │碼5867-NB 自小│            │      991號         │388號「OK超 │2.台中商業銀行入戶│
│  │    │客車於96年8 月│            │                    │商」        │  電匯匯款申請書代│
│  │    │26日失竊後，旋│            │                    │            │  收入傳票：      │
│  │    │於同年月30日撥│            │                    │            │  中市警卷p32     │
│  │    │打電話向陳美君│            │                    │            │3.蒐證及錄影監視畫│
│  │    │恐嚇稱其所有前│            │                    │            │  面資料：        │
│  │    │開自小客車在伊│            │                    │            │  97偵16124卷p21  │
│  │    │那邊，如要取回│            │                    │            │                  │
│  │    │前開自小客車即│            │                    │            │                  │
│  │    │須匯款，致陳美│            │                    │            │                  │
│  │    │君為取回失竊前│            │                    │            │                  │
│  │    │開自小客車而依│            │                    │            │                  │
│  │    │指示匯款。    │            │                    │            │                  │
├─┼──┼───────┼──────┼──────────┼──────┼─────────┤
│3 │ 陳 │上開恐嚇取財集│96年8月31日 │新光銀行新營分行    │96年8月31日 │1.被害人供述：    │
│  │ 振 │團之成員知悉陳│15時27分02秒│戶名：蘇瑞欽        │15時48分、台│  中市警卷p36-p37 │
│  │ 源 │振源所有車牌號│42000元     │帳號：000-0000000000│中市○○○街│  、97偵16124卷p88│
│  │    │碼6831-LS 自小│            │      991號         │48號1樓「全 │  -p89            │
│  │    │客車於96年8 月│            │                    │家超商」    │2.新光銀行存入憑條│
│  │    │23日失竊後，旋│            │                    │            │  ：中市警卷p38   │
│  │    │於同年月30日撥│            │                    │            │3.蒐證及錄影監視畫│
│  │    │打電話向陳振源│            │                    │            │  面資料：        │
│  │    │恐嚇稱其所有前│            │                    │            │  97偵16124卷p20  │
│  │    │開自小客車在伊│            │                    │            │                  │
│  │    │那邊，如要取回│            │                    │            │                  │
│  │    │前開自小客車即│            │                    │            │                  │
│  │    │須匯款，致陳振│            │                    │            │                  │
│  │    │源為取回失竊前│            │                    │            │                  │
│  │    │開自小客車而依│            │                    │            │                  │
│  │    │指示匯款。    │            │                    │            │                  │
│  │    │              │            │                    │            │                  │
├─┼──┼───────┼──────┼──────────┼──────┼─────────┤
│4 │ 陳 │上開恐嚇取財集│96年9月27日 │台南灣裡郵局        │1.96年9月27 │1.被害人供述：    │
│  │ 怡 │團之成員知悉陳│35000 元    │戶名：丁仕傑        │  日、不詳地│  彰化警0000000000│
│  │ 霏 │怡霏使用之車牌│            │局號：000000-0      │  點、20000 │  卷p25-p27       │
│  │    │號碼8807-LZ 自│            │帳號：000000-0      │  元        │2.車牌號碼8807-LZ │
│  │    │小客車於96年9 │            │                    │2.96年9月27 │  之車籍資料：    │
│  │    │月18日失竊後，│            │                    │  日、不詳地│  彰化警0000000000│
│  │    │旋於同年月26日│            │                    │  點、15000 │  卷p29-p31       │
│  │    │撥打電話向陳怡│            │                    │  元        │3.郵政國內匯款單：│
│  │    │霏恐嚇稱其所有│            │                    │            │  彰化警0000000000│
│  │    │前開自小客車在│            │                    │            │  卷p28           │
│  │    │伊那邊，如要取│            │                    │            │4.丁仕傑於台南灣裡│
│  │    │回前開自小客車│            │                    │            │  郵局設立帳戶之開│
│  │    │即須匯款，致陳│            │                    │            │  戶基本資料及歷史│
│  │    │怡霏為取回失竊│            │                    │            │  交易清單：      │
│  │    │前開自小客車而│            │                    │            │  彰化警0000000000│
│  │    │依指示匯款。  │            │                    │            │  卷p97-p101      │
│  │    │              │            │                    │            │5.通訊監察譯文：  │
│  │    │              │            │                    │            │  97偵16124卷p7   │
├─┼──┼───────┼──────┼──────────┼──────┼─────────┤
│5 │ 蘇 │上開擄車勒索集│96年9月27日 │台南灣裡郵局        │1.96年9月27 │1.被害人供述：    │
│  │ 聖 │團之成員知悉蘇│16000元     │戶名：丁仕傑        │  日、不詳地│  彰化警0000000000│
│  │ 敏 │聖敏使用之車牌│            │局號：000000-0      │  點、5000元│  卷p32-p34       │
│  │    │號碼8712-GJ 自│            │帳號：000000-0      │2.96年9月28 │2.車牌號碼8712-GJ │
│  │    │小貨車於96年9 │            │                    │  日、不詳地│  之車籍資料：    │
│  │    │月20日後，旋於│            │                    │  點、11000 │  彰化警0000000000│
│  │    │同年月27日撥打│            │                    │  元        │  卷p37-p38       │
│  │    │電話向蘇聖敏恐│            │                    │            │3.京城銀行匯款委託│
│  │    │嚇稱其所有前開│            │                    │            │  書：            │
│  │    │自小貨車在伊那│            │                    │            │  彰化警0000000000│
│  │    │邊，如要取回前│            │                    │            │  卷p36           │
│  │    │開自小客車即須│            │                    │            │4.丁仕傑於台南灣裡│
│  │    │匯款，致蘇聖敏│            │                    │            │  郵局設立帳戶之開│
│  │    │為取回失竊前開│            │                    │            │  戶基本資料及歷史│
│  │    │自小貨車而依指│            │                    │            │  交易清單：      │
│  │    │示匯款。      │            │                    │            │  彰化警0000000000│
│  │    │              │            │                    │            │  卷p97-p101      │
│  │    │              │            │                    │            │5.通訊監察譯文：  │
│  │    │              │            │                    │            │  97偵16124卷p7   │
├─┼──┼───────┼──────┼──────────┼──────┼─────────┤
│6 │ 廖 │上開恐嚇取財集│96年9月18日 │中和秀山郵局        │96年9月18日 │1.被害人供述：    │
│  │ 榮 │團之成員知悉廖│50000元     │戶名：余明雪        │不詳地點    │  彰化警0000000000│
│  │ 陽 │榮陽所有車牌號│            │局號：000000-0      │(1)20006元   │  卷p5-p6、p7-p9  │
│  │    │碼7580-MF 自小│            │帳號：000000-0      │(2)20006元   │2.郵政國內匯款執據│
│  │    │客車於96年9 月│            │                    │(3)11006元   │  影本：          │
│  │    │12日失竊後，旋│            │                    │            │  彰化警0000000000│
│  │    │於同年月17日撥│            │                    │            │  卷p16           │
│  │    │打電話向廖榮陽│            │                    │            │3.余明雪於中和秀山│
│  │    │恐嚇稱其所有前│            │                    │            │  郵局設立帳戶之開│
│  │    │開自小客車在伊│            │                    │            │  戶基本資料及歷史│
│  │    │那邊，如要取回│            │                    │            │  交易清單：      │
│  │    │前開自小客車即│            │                    │            │  彰化警0000000000│
│  │    │須匯款，致廖榮│            │                    │            │  卷p17-p20       │
│  │    │陽為取回失竊前│            │                    │            │                  │
│  │    │開自小客車而依│            │                    │            │                  │
│  │    │指示匯款。    │            │                    │            │                  │
├─┼──┼───────┼──────┼──────────┼──────┼─────────┤
│7 │ 葉 │上開恐嚇取財集│96年9月18日 │中和秀山郵局        │96年9月18日 │1.被害人供述：    │
│  │ 昱 │團之成員知悉葉│30000元     │戶名：余明雪        │15時04分、臺│  彰化警0000000000│
│  │ 君 │昱君所有車牌號│            │局號：000000-0      │中市西區精誠│  卷p12-p14       │
│  │    │碼8886-GZ 自小│            │帳號：000000-0      │路64號7-11超│2.余明雪於中和秀山│
│  │    │客車於96年9 月│            │                    │商          │  郵局設立帳戶之開│
│  │    │7 日失竊後，旋│            │                    │(1)20006元   │  戶基本資料及歷史│
│  │    │於同年月18日撥│            │                    │(2)10006元   │  交易清單：      │
│  │    │打電話向葉昱君│            │                    │            │  彰化警0000000000│
│  │    │恐嚇稱其所有前│            │                    │            │  卷p17-p20       │
│  │    │開自小客車在伊│            │                    │            │                  │
│  │    │那邊，如要取回│            │                    │            │                  │
│  │    │前開自小客車即│            │                    │            │                  │
│  │    │須匯款，致陳美│            │                    │            │                  │
│  │    │君為取回失竊前│            │                    │            │                  │
│  │    │開自小客車而依│            │                    │            │                  │
│  │    │指示匯款。    │            │                    │            │                  │
├─┼──┼───────┼──────┼──────────┼──────┼─────────┤
│8 │ 尤 │上開恐嚇取財集│96年9月18日 │中和秀山郵局        │96年9月18日 │1.被害人供述：    │
│  │ 郭 │團之成員先於96│70元        │戶名：余明雪        │15時04分、臺│  彰化警0000000000│
│  │ 葵 │年9 月11日竊取│            │局號：000000-0      │中市西區精誠│  卷p10-p11       │
│  │ 葉 │施雅萍所有車牌│            │帳號：000000-0      │路64號7-11超│2.郵政國內匯款執據│
│  │    │號碼3066-NF 自│            │                    │商          │  ：彰化警00000000│
│  │    │小客車後，旋於│            │                    │（因金額太少│  89卷p15         │
│  │    │同年月13日撥打│            │                    │所以需與被害│3.余明雪於中和秀山│
│  │    │電話向施雅萍之│            │                    │人葉昱君之匯│  郵局設立帳戶之開│
│  │    │婆婆尤郭葵葉恐│            │                    │款一同領取）│  戶基本資料及歷史│
│  │    │嚇稱其媳婦施雅│            │                    │            │  交易清單：      │
│  │    │萍所有前開自小│            │                    │            │  彰化警0000000000│
│  │    │客車在伊那邊，│            │                    │            │  卷p17-p20       │
│  │    │如要取回前開自│            │                    │            │                  │
│  │    │小客車即須匯款│            │                    │            │                  │
│  │    │等語，尤郭葵葉│            │                    │            │                  │
│  │    │遂報警並為配合│            │                    │            │                  │
│  │    │蒐證而匯款70元│            │                    │            │                  │
│  │    │至指定帳戶，致│            │                    │            │                  │
│  │    │未得逞。      │            │                    │            │                  │
└─┴──┴───────┴──────┴──────────┴──────┴─────────┘
附表二
┌─┬─────────────────────────┬─────┐
│編│  所犯之罪名、宣告之刑期及沒收                    │備     註 │
│號│                                                  │          │
├─┼─────────────────────────┼─────┤
│1 │賴政杰共同犯詐欺取財罪，處有期徒刑貳月，如易科罰金│附表一之（│
│  │，以新臺幣壹仟元折算壹日；扣案之三星牌行動電話壹支│一）編號1 │
│  │（含門號0000000000號SIM卡壹張）沒收。             │之犯行    │
├─┼─────────────────────────┼─────┤
│2 │賴政杰共同犯詐欺取財罪，處有期徒刑貳月，如易科罰金│附表一之（│
│  │，以新臺幣壹仟元折算壹日；扣案之三星牌行動電話壹支│一）編號2 │
│  │（含門號0000000000號SIM卡壹張）沒收。             │之犯行    │
├─┼─────────────────────────┼─────┤
│3 │賴政杰共同犯詐欺取財罪，處有期徒刑參月，如易科罰金│附表一之（│
│  │，以新臺幣壹仟元折算壹日；扣案之三星牌行動電話壹支│一）編號3 │
│  │（含門號0000000000號SIM 卡壹張）沒收。            │之犯行    │
├─┼─────────────────────────┼─────┤
│4 │賴政杰共同犯詐欺取財罪，處有期徒刑參月，如易科罰金│附表一之（│
│  │，以新臺幣壹仟元折算壹日；扣案之三星牌行動電話壹支│一）編號4 │
│  │（含門號0000000000號SIM 卡壹張）沒收。            │之犯行    │
├─┼─────────────────────────┼─────┤
│5 │賴政杰共同犯詐欺取財罪，處有期徒刑參月，如易科罰金│附表一之（│
│  │，以新臺幣壹仟元折算壹日；扣案之三星牌行動電話壹支│一）編號5 │
│  │（含門號0000000000號SIM 卡壹張）沒收。            │之犯行    │
├─┼─────────────────────────┼─────┤
│6 │賴政杰共同犯詐欺取財罪，處有期徒刑貳月，如易科罰金│附表一之（│
│  │，以新臺幣壹仟元折算壹日；扣案之三星牌行動電話壹支│一）編號6 │
│  │（含門號0000000000號SIM 卡壹張）沒收。            │之犯行    │
├─┼─────────────────────────┼─────┤
│7 │賴政杰共同犯詐欺取財罪，處有期徒刑貳月，如易科罰金│附表一之（│
│  │，以新臺幣壹仟元折算壹日；扣案之三星牌行動電話壹支│一）編號7 │
│  │（含門號0000000000號SIM 卡壹張）沒收。            │之犯行    │
├─┼─────────────────────────┼─────┤
│8 │賴政杰共同犯詐欺取財罪，處有期徒刑參月，如易科罰金│附表一之（│
│  │，以新臺幣壹仟元折算壹日；扣案之三星牌行動電話壹支│一）編號8 │
│  │（含門號0000000000號SIM 卡壹張）沒收。            │之犯行    │
├─┼─────────────────────────┼─────┤
│9 │賴政杰共同犯詐欺取財罪，處有期徒刑貳月，如易科罰金│附表一之（│
│  │，以新臺幣壹仟元折算壹日；扣案之三星牌行動電話壹支│一）編號9 │
│  │（含門號0000000000號SIM 卡壹張）沒收。            │之犯行    │
├─┼─────────────────────────┼─────┤
│10│賴政杰共同犯詐欺取財罪，處有期徒刑貳月，如易科罰金│附表一之（│
│  │，以新臺幣壹仟元折算壹日；扣案之三星牌行動電話壹支│一）編號10│
│  │（含門號0000000000號SIM 卡壹張）沒收。            │之犯行    │
├─┼─────────────────────────┼─────┤
│11│賴政杰共同犯詐欺取財罪，處有期徒刑貳月，如易科罰金│附表一之（│
│  │，以新臺幣壹仟元折算壹日；扣案之三星牌行動電話壹支│一）編號11│
│  │（含門號0000000000號SIM 卡壹張）沒收。            │之犯行    │
├─┼─────────────────────────┼─────┤
│12│賴政杰共同犯詐欺取財罪，處有期徒刑貳月，如易科罰金│附表一之（│
│  │，以新臺幣壹仟元折算壹日；扣案之三星牌行動電話壹支│一）編號12│
│  │（含門號0000000000號SIM 卡壹張）沒收。            │之犯行    │
├─┼─────────────────────────┼─────┤
│13│賴政杰共同犯詐欺取財罪，處有期徒刑貳月，如易科罰金│附表一之（│
│  │，以新臺幣壹仟元折算壹日；扣案之三星牌行動電話壹支│一）編號13│
│  │（含門號0000000000號SIM 卡壹張）沒收。            │之犯行    │
├─┼─────────────────────────┼─────┤
│14│賴政杰共同犯恐嚇取財罪，處有期徒刑陸月，如易科罰金│附表一之（│
│  │，以新臺幣壹仟元折算壹日；扣案之三星牌行動電話壹支│二）編號1 │
│  │（含門號0000000000號SIM 卡壹張）沒收。            │之犯行    │
├─┼─────────────────────────┼─────┤
│15│賴政杰共同犯恐嚇取財罪，處有期徒刑陸月，如易科罰金│附表一之（│
│  │，以新臺幣壹仟元折算壹日；扣案之三星牌行動電話壹支│二）編號2 │
│  │（含門號0000000000號SIM 卡壹張）沒收。            │之犯行    │
├─┼─────────────────────────┼─────┤
│16│賴政杰共同犯恐嚇取財罪，處有期徒刑陸月，如易科罰金│附表一之（│
│  │，以新臺幣壹仟元折算壹日；扣案之三星牌行動電話壹支│二）編號3 │
│  │（含門號0000000000號SIM 卡壹張）沒收。            │之犯行    │
├─┼─────────────────────────┼─────┤
│17│賴政杰共同犯恐嚇取財罪，處有期徒刑陸月，如易科罰金│附表一之（│
│  │，以新臺幣壹仟元折算壹日；扣案之三星牌行動電話壹支│二）編號4 │
│  │（含門號0000000000號SIM 卡壹張）沒收。            │之犯行    │
├─┼─────────────────────────┼─────┤
│18│賴政杰共同犯恐嚇取財罪，處有期徒刑陸月，如易科罰金│附表一之（│
│  │，以新臺幣壹仟元折算壹日；扣案之三星牌行動電話壹支│二）編號5 │
│  │（含門號0000000000號SIM 卡壹張）沒收。            │之犯行    │
├─┼─────────────────────────┼─────┤
│19│賴政杰共同犯恐嚇取財罪，處有期徒刑陸月，如易科罰金│附表一之（│
│  │，以新臺幣壹仟元折算壹日；扣案之三星牌行動電話壹支│二）編號6 │
│  │（含門號0000000000號SIM 卡壹張）沒收。            │之犯行    │
├─┼─────────────────────────┼─────┤
│20│賴政杰共同犯恐嚇取財罪，處有期徒刑陸月，如易科罰金│附表一之（│
│  │，以新臺幣壹仟元折算壹日；扣案之三星牌行動電話壹支│二）編號7 │
│  │（含門號0000000000號SIM 卡壹張）沒收。            │之犯行    │
├─┼─────────────────────────┼─────┤
│21│賴政杰共同犯恐嚇取財罪，未遂，處有期徒刑肆月，如易│附表一之（│
│  │科罰金，以新臺幣壹仟元折算壹日；扣案之三星牌行動電│二）編號8 │
│  │話壹支（含門號0000000000號SIM 卡壹張）沒收。      │之犯行    │
└─┴─────────────────────────┴─────┘

司法院資訊處製作；財團法人民間司法改革基金會備份。
